【裁判字號】    92,易,526
【裁判日期】    920506
【裁判案由】    違反毒品危害防制條例
【裁判全文】
臺灣臺南地方法院刑事判決                          九十二年度易字第五二六號
    公  訴  人  臺灣台南地方法院檢察署檢察官
    被      告  甲○○
右列被告因毒品危害防制條例案件，經檢察官提起公訴（九十二年度毐偵字第五三六
號），本院判決如左：
    主  文
甲○○施用第二級毒品，處有期徒刑伍月，如易科罰金，以參佰元折算壹日。
    事  實
一、甲○○前因施用第二級毒品甲基安非他命案件，經依台灣台南地方法院八十九年
    度毒聲字第九七八號裁定送觀察、勒戒後，認無繼續施用毒品之傾向，業經台灣
    台南地方法院檢察署檢察署檢察官於民國（下同）八十九年四月十一日，以八十
    九年度營毒偵字第一０六號不起訴處分確定。嗣甲○○於五年內，於九十一年六
    月一日前九十六小時內，在不詳地點，施用第二級毒品安非他命一次。甲○○於
    九十一年六月一日移送台灣台南看守所附設勒戒處所執行觀察、勒戒，經採尿送
    驗有安非他命陽性反應，因而查悉上情，嗣甲○○於九十一年六月一日，因施用
    第一級毒品海洛因，經依台灣台南地方法院九十一年度毒聲字第四三二號裁定送
    觀察、勒戒後，認有繼續施用毒品之傾向。
二、案經台南縣警察局白河分局報請台灣台南地方法院檢察署檢察官偵查起訴。
    理  由
一、訊據被告甲○○雖在偵查中否認施用第二級毒品安非他命，惟在本院審理中並未
    爭執，施用第二級毒品安非他命之情事，辨稱已不清楚何時施用。按安非他命經
    投與人體後，約百分之七十於二十四小時內自尿中排出，約百分之九十於九十六
    小時內自尿中排出，其吸食時間距採集時間最長不會超過四日；而嗎啡經注入人
    體後，百分之九十以上於二十四小時內自尿中排出，平均可檢出時限約為四十五
    小時，分據行政院衛生署藥物食品檢驗局以八十一年二月八日以（八一）藥檢壹
    字第一一五六號、八十一年九月八日（八一）藥檢壹字第八一一四四八五號函敘
    明白，經查：被告甲○○於九十一年六月一日移送台灣台南看守所附設勒戒處所
    執行觀察、勒戒，經採尿送驗有安非他命陽性反應，有台灣台南看守所尿液檢驗
    報告單一紙及該所九十一年六月二十八日南所文衛字0000000000-0
    號報告書在卷可稽，復有台灣台南地方法院九十一年度南簡上字第二二七號判決
    、刑案資料查註紀錄表表附卷可稽，足認被告於查獲前數日內，確有吸用安非他
    命之犯行無訛，本件事證已甚明確，被告犯行堪予認定。
二、核被告所為，係犯毒品危害防制條例第十條第二項之罪，被告非法持有安非他命
    之低度行為，已為其進而吸用之高度行為所吸收，不復另論。爰審酌被告素行不
    佳，意志不堅、施用安非他命僅對己身發生危害、且僅施用一次，犯罪後態度良
    好等一切情狀，處如主文所示之刑，併諭知易科罰金之折算標準，以資懲儆。
據上論斷，應依刑事訴訟法第二百九十九條第一項前段，毒品危害防制條例第十條第
二項，刑法第十一條前段、第四十一條第一項前段，罰金罰鍰提高標準條例第二條，
判決如主文。
本案經檢察官高峰祈到庭執行職務。
中    華    民    國      九十二    年      五        月        六      日
                              臺灣臺南地方法院刑事第一庭
                                      法  官 侯  明  正
右正本證明與原本無異。
如不服本判決應於送達後十日內向本院提出上訴狀。
                                      書記官 王  惠  珠
中    華    民    國      九十二    年      五        月        六      日
附錄本案論罪科刑法條全文：
毒品危害防制條例第十條第二項
  施用第二級毒品者，處三年以下有期徒刑。


司法院資訊處製作；財團法人民間司法改革基金會備份。
